# 迁徙率的计算

提问人：xflcpa123 时间：2022-07-19 16:42:36
请教陈版及各位老师：
如果企业2019-2021均只有 1 年以内、1-2年账龄的应收款项，如何确定1-2年的迁徙率和预计损失率？因为2-3年以后就无数据做为计算1-2年迁徙率的基数了。1-2年的预期损失率只能为0. 谢谢！

回答人：chenyiwei
这种情形下，由于本企业尚未经过一个完整的从应收账款初始发生到最终坏账核销的完整周期，仅依据本企业的历史数据不足以支持迁徙率的计算，建议参考同行业或者同集团内其他成员企业的历史经验数据作为参考。
如果本企业已经成立多年，历史上从未发生过应收账款账龄超过 2 年的情况，最终都可以在 2 年内收回，则其历史损失率为零。此时应注意进行合理的前瞻性调整，以充分体现后续因经济环境变化等原因导致的预期损失率上升情况。